臺灣板橋地方法院刑事判決　　　　　　　96年度訴字第4146號
公　訴　人　臺灣板橋地方法院檢察署檢察官
被　　　告　乙○○
輔　佐　人　甲○○
上列被告因違反毒品危害防制條例案件，經檢察官提起公訴（96
年度偵字第22282 號），而被告於準備程序中對被訴之事實為有
罪陳述，本院裁定行簡式審判程序，並判決如下：
    主  文
乙○○轉讓第三級毒品，處有期徒刑伍月，如易科罰金，以新臺
幣壹仟元折算壹日。緩刑參年，緩刑期間付保護管束。
扣案第三級毒品Ｋ他命（驗餘淨重零點伍壹公克）壹包均沒收。
    事  實
一、乙○○明知Ketamine（Ｋ他命、愷他命）為毒品危害防制條
    例規定之第三級毒品，不得轉讓。其與友人許凱文於民國九
    十六年九月二十八日凌晨一時許（起訴書記載同月二十七日
    晚間十一時，業經公訴檢察官更正如上），在臺北縣板橋市
    ○○路○段五十巷二十二號五樓ＰＵＢ玩樂時，乙○○竟基
    於轉讓第三級毒品Ｋ他命之犯意，在上址ＰＵＢ廁所內，將
    其所購買之不詳數量Ｋ他命，無償轉讓予許凱文施用。嗣於
    同日凌晨一時三十分許，乙○○與許凱文在上址同為警查獲
    ，並在扣得乙○○所有之Ｋ他命一包（淨重零點五三公克，
    驗餘淨重零點五一公克），及其自己使用過之七星牌香菸（
    內含Ｋ他命殘渣）一支。
二、案經臺北縣政府警察局海山分局報請臺灣板橋地方法院檢察
    署檢察官偵查起訴。
    理  由
一、上揭事實，業據被告乙○○於警詢、偵查及本院審理中均坦
    承不諱，核與證人許凱文於警詢、偵查中供述之情節大致相
    符，並有白色結晶粉末一包、使用過之七星牌香菸一支扣案
    可資佐證，又上開白色結晶粉末及使用過之七星牌香菸均含
    有第三級毒品Ｋ他命之成分，此分別有臺灣檢驗科技股份有
    限公司濫用藥物檢驗報告二紙（檢體編號00000000
    00、0000000000）在卷可稽。本案事證明確，
    被告犯行堪以認定，應依法論科。
二、按Ｋ他命為毒品危害防制條例第二條第二項第三款所列之第
    三級毒品，亦屬管制藥品管理條例第三條所稱之第三級管制
    藥品，此有行政院衛生署九十六年七月九日衛署藥字第○九
    六○三二五三七七號函一份存卷可佐，且因未經行政院衛生
    署公告禁止使用，僅屬管制藥品（意指經申請主管機關核可
    ，始得使用之藥品），尚非屬藥事法所規定之禁藥。是核被
    告所為，係犯毒品危害防制條例第八條第三項之轉讓第三級
    毒品罪（其持有第三級毒品，依毒品危害防制條例第十一條
    之一規定不罰）。至公訴意旨認被告亦犯藥事法第八十三條
    第一項之轉讓禁藥罪，容有誤會。又按毒品危害防制條例第
    八條第六項規定：「轉讓毒品達一定數量，加重其刑至二分
    之一，其標準由行政院定之」，行政院並據該規定於九十三
    年一月七日發布「轉讓持有毒品加重其刑之數量標準」，該
    標準第二條第一項第三款規定：轉讓、持有第三級毒品達淨
    重二十公克以上者，加重其刑至二分之一，並自發布日施行
    。查本件無證據證明被告轉讓第三級毒品予證人許凱文之數
    量達淨重二十公克，自不得依該標準加重其刑。爰審酌被告
    犯罪之動機、目的、手段、轉讓之數量及所生危害，被告係
    大專肄業之智識程度（見警詢筆錄），暨其犯罪後坦承犯行
    之態度等一切情狀，量處如主文所示之刑，並諭知易科罰金
    之折算標準，以資懲儆。末查被告前未曾因故意犯罪受有期
    徒刑以上刑之宣告，有臺灣高等法院被告前案紀錄表在卷可
    憑，且被告犯後坦承犯行，深具悔意，其經此教訓後，應知
    所警惕，信無再犯之虞，本院認其所宣告之刑以暫不執行為
    適當，併諭知緩刑如主文所示，另諭知被告於緩刑期間付保
    護管束，以啟自新。
三、按依毒品危害防制條例第十八條第一項前段之規定，應予沒
    收銷燬之毒品，以經查獲之第一、二級毒品為限。又毒品依
    其成癮性、濫用性及對社會危害性，共分為四級，上開條例
    並就製造、運輸、販賣、意圖販賣而持有、以非法方法使人
    施用、引誘他人施用及轉讓不同等級之毒品等行為，分別定
    其處罰。至施用或持有第三、四級毒品，因其可罰性較低，
    故未設處罰之規定，僅就施用及持有第一、二級毒品科以刑
    罰。然鑑於第三、四級毒品均係管制藥品，特於同條例第十
    一條之一明定無正當理由，不得擅自持有；第十八條第一項
    後段復規定查獲之第三、四級毒品，無正當理由而擅自持有
    者，沒入銷燬之。從而，依同條例第十八條第一項後段應沒
    入銷燬之毒品，專指查獲施用或持有之第三、四級毒品而言
    ；倘係查獲製造、運輸、販賣、意圖販賣而持有、以非法方
    法使人施用、引誘他人施用或轉讓第三、四級毒品，既屬同
    條例相關法條明文規定處罰之犯罪行為，即非該條項應依行
    政程序沒入銷燬之範圍。又同條例第十九條第一項所定「供
    犯罪所用或因犯罪所得之物」，係指犯第四條至第九條、第
    十二條、第十三條或第十四條第一項、第二項之罪所用或所
    得之物，不包括毒品本身在內，是尚不得援用此項規定為第
    三、四級毒品之沒收依據。再同條例對於查獲之製造、運輸
    、販賣、意圖販賣而持有、以非法方法使人施用、引誘他人
    施用及轉讓第三、四級毒品之沒收，並無特別規定，如其行
    為已構成犯罪，則該毒品即屬不受法律保護之違禁物，應回
    歸刑法之適用，依刑法第三十八條第一項第一款之規定沒收
    之，始為適法（最高法院九十六年度台上字第八九號、第八
    八四號判決意旨參照）。查本件扣案第三級毒品Ｋ他命（驗
    餘淨重零點五一公克），屬本件查獲之違禁物，應依刑法第
    三十八條第一項第一款規定宣告沒收之；另取樣之Ｋ他命部
    分，因檢驗用罄而滅失，爰不另為沒收之諭知。至本件警方
    在被告身上查獲之使用過之七星牌香菸（內含Ｋ他命殘渣）
    一支，據被告於本院審理中明確供述係其自己所施用等語，
    復無其他證據足以證明該扣案香菸係被告轉讓之毒品，爰不
    予宣告沒收，附此敘明。
據上論斷，應依刑事訴訟法第二百七十三條之一第一項、第二百
九十九條第一項前段，毒品危害防制條例第八條第三項，刑法第
十一條前段、第四十一條第一項前段、第七十四條第一項第一款
、第三十八條第一項第一款、第九十三條第一項，判決如主文。
本案經檢察官鄭潔如到庭執行職務。
中　　華　　民　　國　　96　　年　　12　　月　　27　　日
                  刑事第十六庭  法　官  楊 志 雄
以上正本證明與原本無異
如不服本判決應於送達後十日內向本院提出上訴狀
                                書記官  陳 春 銘
中　　華　　民　　國　　96　　年　　12　　月　　27　　日
附錄本案論罪科刑法條全文：
毒品危害防制條例第8條
轉讓第一級毒品者，處1 年以上7 年以下有期徒刑，得併科新臺
幣1 百萬元以下罰金。
轉讓第二級毒品者，處6 月以上5 年以下有期徒刑，得併科新臺
幣70萬元以下罰金。
轉讓第三級毒品者，處3 年以下有期徒刑，得併科新臺幣30萬元
以下罰金。
轉讓第四級毒品者，處1 年以下有期徒刑，得併科新臺幣10萬元
以下罰金。
前四項之未遂犯罰之。
轉讓毒品達一定數量者，加重其刑至二分之一，其標準由行政院
定之。
